臺灣高等法院臺中分院刑事裁定　　　　100年度聲再字第260號
再審聲請人
即受判決人　林有全
上列聲請人因過失傷害案件，對於本院100年度上易字第1045號
，中華民國100年10月25日確定判決（原審案號：臺灣臺中地方
法院100年度易字第942號；起訴案號：臺灣臺中地方法院檢察署
100年度偵字第3828號），聲請再審及停止刑罰之執行，本院裁
定如下：
    主  文
再審及停止執行之聲請均駁回。
    理  由
一、本件聲請再審意旨略以：動物保護法第7條雖明定「飼主應
    防止其所飼養動物無故侵害他人之生命、身體、自由或財產
    」，既稱「無故侵害」，若係他人對動物騷擾或擅自進入動
    物之領域內始遭侵害，該動物縱對擅自進入領域者予以侵害
    ，已非無故侵害，不應認飼主違反上開規定而命其負過失責
    任。又依偵卷第27、28頁照片及現場圖所示，大藝公司大門
    與路旁水溝間距離1.6公尺，水溝之外有路樹、電線桿及機
    車阻擋，行人無法在水溝蓋至電線桿之間行走；另依辯護人
    於第一審所提編號1至4照片所示，鐵門與道路邊線距離3.8
    公尺，鐵門與電線桿之延伸線距離2.2公尺，而大藝公司之
    狗嘴巴僅能伸出柵欄5公分，亦有職務報告可稽，亦即告訴
    人在行進間偏離道路215公分，其身體始能與狗嘴巴接觸，
    偏離道路220公分始會遭狗咬傷，依偵卷第27頁照片所示，
    告訴人係逆向行走，且與前方路口有相當距離，不會受人車
    等紅綠燈之影響，不可能因等紅燈而偏離道路380公分，故
    告訴人遭狗咬傷，係其違法挑撥狗之情緒所造成，對自己之
    受傷顯有故意或重大過失，而聲請人即受判決人（下稱聲請
    人）無過失。原審竟疏未審酌上開事證，不但認聲請人有過
    失，更未認告訴人有故意或重大過失而為量刑之參考，自有
    重要證據漏未審酌之再審事由，爰依刑事訴訟法第421條聲
    請再審，並依同法第435條第2項聲請停止刑罰之執行等語。
二、按不得上訴於第三審法院之案件，除刑事訴訟法第420條之
    規定外，其經第二審確定之有罪判決，如就足生影響於判決
    之重要證據漏未審酌者，亦得為受判決人之利益，聲請再審
    ，刑事訴訟法第421條定有明文。惟所謂「重要證據」，係
    指該證據就本身形式上觀察，固不以絕對不須經過調查程序
    為條件，但必須顯然可認為足以動搖原有罪確定判決，而為
    受判決人應受無罪、或免訴、或輕於原審所認定之罪名方可
    ，如不足以推翻原審所認定罪刑之證據，即非足生影響於原
    判決之重要證據。又所謂「漏未審酌」乃指第二審判決前已
    發見而提出之證據，未予審酌而言，苟被捨棄之證據，已於
    理由內敘明其捨棄之理由者，即非漏未審酌。亦即刑事訴訟
    法第421條所規定因重要證據漏未審酌而聲請再審者，指該
    證據於案情有重要關係且未經審酌者而言，如證據業經法院
    本其自由心證予以取捨及判斷，僅係對此持相異評價，即不
    能以此為由聲請再審（最高法院89年度臺抗字第30號裁定意
    旨參照）。換言之，如所提出之證據，原審判決因證據取捨
    ，未予採信，尚難認為係對已提出之證據漏未審酌，是倘聲
    請再審意旨僅係指摘原確定判決因認定事實職權行使之推論
    過程、證據取捨，違背一般經驗法則、論理法則，並非具體
    指出原確定判決有何重要證據漏未斟酌者，即與前開再審要
    件不合。
三、經查：本件聲請人雖以上開理由聲請再審，惟所提出之偵卷
    第27、28頁照片及現場圖、辯護人於第一審所提編號1至4照
    片、職務報告等證據資料，均業經原確定判決予以審酌，並
    於判決理由中載明其認事用法之依據：「(二)又證人袁明心於
    原審審理時證稱：『（問：你那時為何會靠近大藝公司的大
    門鐵門？）因為上下班時間，碰到紅綠燈車子很多，所以我
    就靠近門口走』、『（問：狗的頭有無伸出鐵門外？）狗頭
    沒有辦法伸出鐵門外，狗的頭伸不出來，當時因為車子很多
    ，我靠近門時，因為趕上班的車子很多，我不敢走，我靠在
    門口，第一條狗咬我的右腿，我就跌倒了，第二條狗咬到我
    的右手臂，第三條狗就咬我的右手小指頭』、『（問：你說
    因為車子很多，所以靠近門，那你躲車子的時候，你身體是
    靠在鐵門上嗎？）有』、『（問：那你的手有抓著鐵門的欄
    杆嗎？）有，因為靠近門的關係』、『（【提示偵卷P27照
    片】問：請確認是否在照片上的大藝公司門口被狗咬的？）
    對，大門的情形就如照片所示』、『（【提示偵卷P28現場
    圖】問：當時是否如現場圖所示之方向經過大藝門口要前往
    慈濟醫院？）對』等語（見原審卷第62頁反面至63頁）……
    ，再參酌卷附之職務報告及檢附之照片（見原審卷第57至59
    頁），該處大門鐵欄杆縫隙僅14公分，狗頭無法伸出柵欄，
    僅狗嘴可伸出柵欄約5公分等情，而證人袁明心亦證稱：狗
    頭沒有辦法伸出鐵門外，狗的頭伸不出來；牠是嘴巴伸出來
    等語，已如前述，足認被告工廠大門於案發當時確有關閉上
    鎖，且告訴人係於緊靠大藝公司大門處始遭犬隻隔大門欄杆
    空隙伸口咬傷一節，亦堪認定。(三)被告辯以告訴人被狗咬的
    時候已經在其的私人土地範圍內，大門距路旁甚遠云云，並
    於本院審理中提出大藝公司門口照片3幀、現場圖1幀（見本
    院卷第64至66頁）為憑。而證人即大藝公司廠長陳瑞源於本
    院審理中證稱：鐵門到馬路白線就是380公分，約12尺；離
    水溝大概130幾公分，離柱子大概100多公分，因為鐵門是做
    在柱子裡面等語（見本院卷第59頁），且就卷附之刑案現場
    位置圖、現場示意圖、照片（見偵卷第27、28、29頁）可知
    ，被告工廠大門鐵欄杆至路旁水溝處（即馬路邊緣）約有
    1.6公尺、大門鐵欄杆至馬路白實線處有3.9公尺，足見工廠
    大門距離道路有相當之距離，並非緊鄰路旁，是被告道路至
    其大門甚遠一節，固非虛妄。然就前揭照片觀之，大藝公司
    前現場道路旁並人行道或騎樓，行人通過時勢必沿路而行，
    而該公司大門處係沿道路圍牆內縮並有裝設欄杆式鐵門，道
    路旁至鐵門處有一定之距離，惟該處係面臨道路之開放空間
    ，倘有路人靠近大門處，亦難認與常情有悖。而被告自承公
    司內豢養犬隻係為看顧工廠，避免有竊盜犯進入犯案等情，
    顯見被告已知悉犬隻具一定之兇性而有威嚇之作用，況該處
    大門欄杆處犬喙亦得伸出，已如前述，被告自承斯時犬隻在
    廠區內並無綁縛、圈養，苟有人靠近大門，即有遭犬隻隔門
    咬囓之可能。而證人即大藝公司廠長陳瑞源於本院審理中證
    稱：大門沒有指標註明裡面有狗；一般人經過大門不會看到
    狗等語（見本院卷第58頁反面、第59頁），證人袁明心亦證
    稱：原來要靠近以前沒有聽到狗叫聲，是後來靠近門口的時
    候才聽到狗叫聲等情，是以證人袁明心未能事先查悉隔門內
    有惡犬而遠離大門，亦非無稽。證人陳瑞源雖另證稱：鐵門
    是做在柱子裡面，所以只要有人站在馬路上，狗會叫，門都
    是鎖住的，距離那麼遠，不可能被咬，除非是有手伸進來，
    要開門，才會發生那樣的事情云云（見本院卷第59頁），證
    人陳秀卿於警詢中證稱當時大門上兩道鎖等情（見偵卷第21
    頁），然證人袁明心為民國14年出生，有其年籍資料在卷可
    參，年事甚高，是日上午原已掛號欲至慈濟醫院就診，以老
    病之軀當難認有無端意欲開啟大藝公司上鎖之大門恣意進入
    可言。且證人陳瑞源證稱只要有人站在馬路上，狗會叫；除
    非要靠近工廠鐵門，狗就會叫云云（見本院卷第59頁），倘
    若屬實，衡情年逾8旬之告訴人焉敢在惡犬鳴吠之際，猶靠
    近該處大門之理。……(五)另被告雖質疑是否告訴人靠近逗弄
    犬隻，且犬隻僅口得以伸出大門鐵欄杆，告訴人已侵入其私
    人領域且緊靠欄杆，其並無過失云云，證人陳瑞源證稱只要
    有人站在馬路上，狗會叫；除非要靠近工廠鐵門，狗就會叫
    云云，惟縱認告訴人過於貼近被告公司大門致遭犬隻攻擊，
    或在犬隻鳴吠時仍冒然靠近大門，然此至多僅係民事上與有
    過失之問題，且被告係將犬隻放養於公司廠區內，因告訴人
    過於靠近公司大門遭狗咬傷，被告過失程度非重，然此尚無
    足以此即解免被告本件過失傷害之責。」（見原確定判決第
    7 頁至第10頁），是本件並無重要證據漏未審酌之情事，聲
    請人之聲請意旨無非就原確定判決理由已說明或原確定判決
    採證認事其職權之適法行使，再行爭執，進而主張對自己有
    利之判斷，然原確定判決既已依調查證據之結果本於自由心
    證為判斷，並說明證據取捨之理由，即對於證據之評價與聲
    請人所持相異，亦屬自由心證之範圍，並非對於足以影響判
    決結果之證據漏未審酌，不符合刑事訴訟法第421條規定之
    要件，難謂已具備聲請再審之理由。
四、綜上所述，本件再審聲請人所指事項及所述理由，僅執陳詞
    否認涉犯原確定判決所認定之犯行，就犯罪事實之有無再為
    爭執，或就原確定判決有關法院證據取捨之職權行使，徒憑
    己見指摘，自與法定之再審要件不合，其提起本件聲請再審
    ，並無理由，應予駁回。又本件再審之聲請既經駁回，則聲
    請人依刑事訴訟法第435條第2項規定聲請停止刑罰之執行，
    即屬不合，亦應予以駁回。
據上論斷，應依刑事訴訟法第434條第1項，裁定如主文。
中    華    民    國   100    年    11    月    30    日
            刑事第四庭  審判長法  官  洪  耀  宗
                              法  官  林  清  鈞
                              法  官  卓  進  仕
以上正本證明與原本無異。
不得抗告。
                              書記官  郭  振  祥
中    華    民    國   100    年    11    月    30    日